Inventaris van de archieven van de Centrale Organisatie van het Ministerie van Defensie; Centrale Leiding, 1976-1991 (1992)
Nationaal Archief, Den Haag
- Minister-archief, 1.
  - Politiek en Parlement, 1.02.
    - Informeren van de Staten-Generaal, 1.02.3.
      - Materieel, 1.02.3.3.
        - Algemeen, 1.02.3.3.1.
          - Project Vuursteun Informatie Systeem fase 1, 1989, 1991; 542; omslag
          - Project antitankwapens middelbare dracht, 1990; 543; omslag
          - Project positie- en richting bepalende apparatuur, 1990; 544; omslag
          - Stopzetten van het NATO anti-air warfare system, alsmede een lokaal luchtverdedigingssysteem tegen geleide wapens voor de Koninklijke Marine, 1990-1991; 545; omslag
          - Project Combat Net Radio (CNR) en vervanging van de High Frequency Enkelzijband radio, 1991; 546; omslag
          - Project vervanging aanhangwagens 15 kilo Newton (kN) Algemene Dienst voor de Koninklijke Landmacht, 1991; 547; omslag
          - Verwerving van een amfibisch transportschip voor transport van mariniers, 1991; 548; omslag
          - Memorandum of Understanding over samenwerking met Duitsland op marine scheepsbouwgebied, 1991; 549; omslag
          - Project vervanging klein kaliber wapens, 1991; 550; omslag
          - Vervanging van de Search and Rescue (SAR) helikopters, 1991; 551; omslag
          - Project waarschuwings- en gevechtsleidingssysteem, 1991; 552; omslag
          - Project vervanging bouwmachines, 1991-1992; 553; omslag
          - Behoefte aan een vernieuwde gemengde luchttransportvloot alsmede vervanging van verouderde F-27 transportvliegtuigen, 1991-1992; 554; omslag
          - Antwoord op de brief van de directeur stichting Nederlandse Industriele Inschakeling Defensieopdrachten betreffende samenwerking tussen de overheid en de industrie over de informatie-uitwisseling over voorgenomen aanschaffingen van Defensie, 1992; 555; omslag
          - Bezwaar van de firma T.G.D. Commercial Services te Etten Leur tegen aanbesteding bij het project verwerving van sterilisators, 1992; 556; omslag
          - Project vervanging M113 rupsvoertuigen commando & verkenning en het Landrover 7,5 kN verkenningsvoertuig bij het Eerste Legerkorps door één type wielvoertuig, 1992; 557; omslag
        - Gebouwen, werken en terreinen, ruimtelijke ordening en milieuzaken, 1.02.3.3.2.
          - Beleidsvoornemens met betrekking tot de Hoofdlijnen van het Structuurschema Militaire Terreinen (SMT): "Toekomstblik op ruimte voor krijgsmacht in Nederland", met diverse Kamervragen en stukken over het bestuurlijk overleg met diverse gemeenten, 1981-1983; 558-559; 2 pakken
            - 1981, 558
            - 1982 - 1983, 559
          - Regeringsbeslissing met betrekking tot de Hoofdlijnen van het Structuurschema Militaire Terreinen (SMT) en stand van zaken rondom de plannen en de inrichting van militaire oefenterreinen in het algemeen en het Lauwerszeegebied en de Marnewaard in het bijzonder, met stukken betreffende bestuurlijk overleg met diverse gemeenten over de SMT, alsmede Kamervragen, 1981-1988; 560-565; 5 pakken en 1 omslag
            - 1981 - 1982, 560
            - 1983 - 1984 jan. 5, 561
            - 1984 jan. 9 - feb., 562
            - 1984 mrt. - dec., 563
            - 1985 jan. - feb., 564
            - 1985 mrt. - 1988, 565; omslag
          - Verplaatsen van het munitiecomplex Staelduinse Bos te 's-Gravenzande naar het munitiemagazijnencomplex De Kom te Wassenaar, met Kamervragen, 1981-1990; 566-567; 1 pak en 1 omslag
            - 1981 - 1989 sept., 566
            - 1989 okt. - 1990, 567; omslag
          - Situatie, zonering en maatgevende milieuhygiënische situatie rondom vliegbasis Twente alsmede instelling van lokale projectgroepen en overleg over bovengenoemde problematiek bij vliegbases, 1982-1985; 568; pak
          - In het kader van de Prepositioned Organization Material Storage Site (POMSS) ter beschikking stellen van gebouwen, installaties, bewaking, munitieonderhoud en -transporten aan het Amerikaanse en Britse leger in Zuid-Limburg, Havelte, Ter Apel, Coevorden, Vlagtwedde, Vriezenveen en Eemshaven, 1982-1989; 569-570; 2 pakken
            - 1982 - 1983, 569
            - 1984 - 1989, 570
          - Afstoten van defensiegebouwen van de Centrale Organisatie en de ministeriële delen van de krijgsmacht naar de Rijksgebouwendienst, 1983, 1987, 1989; 571; omslag
          - Afrastering en plaatsen van hekwerken op vliegbases Volkel en Woensdrecht in het kader van een eventueel besluit tot plaatsing van kruisvluchtwapens, 1985; 572; stuk
          - Rapporten en case-studie van de Adviesraad Defensie Aangelegenheden (ADA) betreffende "Defensie en regiobeleid", "Het Lauwersmeergebied", "De Staf 4e Divisie", "De Amerikaanse opleg van materieel in Nederland", de inrichting van een compagniesoefenterrein op de Ede- en Ginkelse Heide en een munitiecomplex Darp (Drenthe), 1985-1986; 573; pak
          - Betrokkenheid van Defensie bij het opsporen van explosieven in het dijkvak Waardenburg-Tiel, 1986; 574; omslag
          - Verhuur van jachtgenot aan een particulier op het Infanterieschietkamp de Harskamp, 1987; 575; omslag
          - Motie van de gemeente Kollumerland betreffende compenserende arbeidsplaatsen in verband met de realisering van militaire oefenterreinen in de Kollumerwaard en Kamervragen betreffende de inrichting van het militaire oefenterrein Hooghalen, 1987-1989; 576; omslag
          - Nieuwbouw marechausseekazerne te Hoogerheide in de gemeente Woensdrecht, 1988; 577; omslag
          - Compagniesoefenterrein te Leusderheide alsmede Kamervragen betreffende de mogelijkheden voor een eenheidsoefenterrein Groote Veld te Lochem, 1988-1990; 578; pak
          - Onderzoek door de Accountantsdienst naar het beheer en onderhoud van door Defensie gehuurde woningen in de Bondsrepubliek Duitsland (BRD) over de jaren 1987-1988, met Kamervragen over het onderzoek naar fraude bij de Dienst Gebouwen, Werken en Terreinen in de BRD, 1988-1991; 579; omslag
          - Programma voor bodemsanering alsmede Kamervragen betreffende bodemverontreiniging op defensieterreinen, 1988, 1991-1992; 580; pak
          - Milieubeheersplan (milieubeleid bij Defensie), met correspondentie betreffende de Loonse en Drunense Duinen en de oefenterreinen te Ermelo en Harderwijk, 1989; 581; omslag
          - Verplaatsen van 566 Munitiewerkplaats van Veenhuizen naar Norg, 1989; 582; omslag
          - Verlenging en herziening van het Structuurschema Militaire Terreinen (SMT) en evaluatienota SMT, met TNO-rapport betreffende geluidsbelasting in de omgeving van Leusderheide en de Vlasakkers, 1990-1992; 583; pak
          - Afstotingsbeleid, 1992 tot 1996, van zowel materieel als onroerend goed, 584; omslag
      - Financiën, 1.02.3.4.
        - Hoofdstuk X der Rijksbegroting Defensie voor dienstjaren 1978-1992, met Kamervragen, 1981-1992; 585-613; 22 pakken en 7 omslagen
          - Wijziging van de Rijksbegroting 1978 1981, 585; omslag
          - Wijziging van de Rijksbegroting 1979 1981, 586; omslag
          - Wijziging van de Rijksbegroting 1980 1981 - 1982, 587; omslag
          - Rijksbegroting 1981 1981 - 1982, 588
          - Rijksbegroting 1982 1981 - 1982 mrt., 589
          - Rijksbegroting 1982 1982 apr. - 1984, 590
          - Rijksbegroting 1983 1982, 591
          - Rijksbegroting 1983 1983 jan. - juni, 592
          - Rijksbegroting 1983 1983 okt. - 1986, 593
          - Rijksbegroting 1984 1982 - 1983, 594
          - Rijksbegroting 1984 1984 - 1986, 595
          - Rijksbegroting 1985 1984 mrt. - sep., 596
          - Rijksbegroting 1985 1984 dec., 597
          - Rijksbegroting 1985 1985 - 1987, 598
          - Rijksbegroting 1986 1984 - 1985 juli - nov., 599
          - Rijksbegroting 1986 1985 dec. - 1988, 600
          - Rijksbegroting 1987 1985 - 1986, 601
          - Rijksbegroting 1987 1987 - 1988, 602
          - Rijksbegroting 1988 1987, 603
          - Rijksbegroting 1988 1988, 604
          - Rijksbegroting 1989 1987 - 1988, 605
          - Rijksbegroting 1989 1989 feb. - juni, 606
          - Rijksbegroting 1989 1989 juli - 1990, 607; omslag
          - Rijksbegroting 1990 1989 - 1990 jan. - feb., 608
          - Rijksbegroting 1990 1990 apr. - 1991, 609; omslag
          - Rijksbegroting 1991 1990, 610
          - Rijksbegroting 1991 1991, 611; omslag
          - Rijksbegroting 1992 1990 - 1991 juli, 612; omslag
          - Rijksbegroting 1992 1991 nov. - 1992, 613
        - Financiële Kerngegevens Defensie over de jaren 1982-1991, 1982-1992; 614; omslag
        - Instelling van de Stuurgroep Nieuw Salarissysteem voor de Krijgsmacht alsmede ontwikkelingen in het project Nieuw Salarissysteem voor de Krijgsmacht (NSK) van het Directoraat Generaal Economie en Financiën, 1990-1991; 615; omslag
        - Heroverwegingsonderzoek van de onderzoeks- en ontwikkelingsuitgaven van Defensie, 1991; 616; omslag
        - Onderzoek naar de kosten van de perifere teams van de Krijgsmachthospitaalorganisatie en de normen voor munitievoorraden van de Koninklijke Marine in het kader van de begrotingsbehandeling, 1991; 617; stuk
        - Vergelijking van de Nederlandse defensie-uitgaven en -inspanningen met die van de bondgenoten, 1991; 618; omslag
      - Inlichtingen en veiligheid, bewaking en politietaken, 1.02.3.5.
        - Taken en organisatiestructuur van de Koninklijke Marechaussee (KMar), rapport met betrekking tot het reorganisatieplan KMar in de jaren negentig en de overdracht van bevoegdheden aan Commandant KMar, met stukken betreffende de uitbreiding van de Brigade Schiphol, 1981, 1987-1989, 1991; 619; omslag
        - Reorganisatie en integratie van de inlichtingendiensten van de krijgsmachtdelen tot de Militaire Inlichtingendienst (MID), alsmede aanpassing van de Wet op de inlichtingen- en veiligheidsdiensten, 1983, 1986-1988; 620; pak
        - Activiteiten en infiltratiepogingen van de Contra Inlichtingendienst in het kader van het project FATIMA (het spotten van leerlingen op hun geschiktheid als infiltrant) in de organisatie van de Vereniging voor Dienstplichtige Militairen (VVDM) en briefwisseling met het Kerkelijk Vredesberaad, met Kamervragen, 1985; 621; omslag
        - Gesignaleerde problematiek bij de uitvoering van taken bij 11 Marechaussee-eskadron, 1985-1986; 622; omslag
        - Vermindering reisbeperkingen van personeel naar landen van het Warschaupact, 1990; 623; omslag
  - Organisatie, 1.03.
    - Algemeen, 1.03.1.
      - Defensiestandpunt naar aanleiding van het verschijnen van rapporten "Elk kent de laan die derwaart gaat" en "Voordat de lade klikt" van de Commissie Hoofdstructuur Rijksdiensten, 1981; 624; omslag
      - Relatie tussen het Directoraat-Generaal Scheepsvaart en Maritieme Zaken van het Ministerie van Verkeer en Waterstaat en de Directie Materieel Koninklijke Marine, 1981; 625; omslag
      - Richtlijnen over de toekomst van het Defensie Studiecentrum in verband met de oprichting van de Stichting Nederlands Instituut voor Internationale Betrekkingen "Clingendael", 1981-1983; 626; pak
      - Vaststelling plafondsterktes en formatiespecificaties bij de Centrale Organisatie en de onder haar ressorterende Bijzondere Organisatie Eenheden, alsmede bezuinigingsmogelijkheden bij niet operationele organisatie-eenheden, 1981-1986; 627; omslag
      - Deregulering ter verhoging en verbetering van de slagvaardigheid en het rendement binnen de gehele Defensieorganisatie, met stukken van de Stuurgroep Rationalisatie en een rapport betreffende prestatie-evaluatie, 1981-1986; 628; omslag
      - Processen-verbaal van overgave en overname van het beheer van het Departement van Defensie, 1981, 1986, 1988-1989; 629; omslag
      - Defensiestandpunt over het interimrapport van de Interdepartementale Commissie Reorganisatie Rijksdienst en het overleg hierover met de bestuurscommissie Noorden des Lands, alsmede het herinstellen van de Stuurgroep Spreiding Defensiediensten, 1981-1987, 1989; 630-633; 4 pakken
        - 1981 - 1982, 630
        - 1983 - 1984 feb., 631
        - 1984 mrt. - 1985 jan., 632
        - 1985 feb. - 1987, 1989, 633
      - Defensiestandpunt met betrekking tot de heroverweging van de coördinerende taken van bewindspersonen in het kader van de ontwikkeling van het organisatiebeleid van de departementen en het project reorganisatie rijksdienst, 1982; 634; omslag
      - Overleg met collega-ministers betreffende het schrappen van personeelsuitbreidingen, 1982; 635; omslag
      - Overdrachtsprotocol van de Defensie Pijpleiding Organisatie van het Directoraat-Generaal Materieel aan de Koninklijke Luchtmacht, 1983; 636; stuk
      - Het functioneren van de matrixtopstructuur en de belangrijkste topfuncties binnen het ministerie naar aanleiding van de Zwaluwenberg-conferentie, 1984; 637; omslag
      - Bespreking in de Ministerstaf van de procedure "Acceptatie en vulling Internationale functies", 1985; 638; stuk
      - Voortgangsrapportage en rapport "Zelfbeheer bij Defensie op een breed front naar meer decentraal beheer", met stukken betreffende de instelling van de Stafgroep Zelfbeheer, 1985-1992; 639; omslag
      - Overheveling van de Afdeling Pensioenen en Wachtgelden voor militairen van de Directie Militaire Personeelszaken naar het Algemeen Burgerlijk Pensioenfonds, 1986, 1988; 640; omslag
      - Onderzoeken naar de privatisering van defensiebedrijven, van juridische- en verzorgende functies en van sociaal wetenschappelijk onderzoek, met stukken over de instelling en het rapport van de Begeleidingsgroep "Nieuwe Rijkswerf", 1986-1991; 641-643; 3 pakken
        - 1986 feb. - juli, 641
        - 1986 aug. - 1987 okt., 642
        - 1987 nov. - 1991, 643
      - Veranderings- en afslankingsoperaties door de Begeleidingsgroep Veranderingsoperaties bij Defensie, 1986-1989, 1991; 644-646; 3 pakken
        - 1986 - 1987 nov., 644
        - 1987 dec. - 1988 jan., 645
        - 1988 feb. - 1989, 1991, 646
      - Rapporten en vervolgonderzoek van het Adviesbureau Klynveld Bosboom en Hegener betreffende ontwerpstructuur voor de ministeriële organisatie van de Koninklijke Luchtmacht, 1989-1990; 647-648; 1 pak en 1 omslag
        - 1989, 647
        - 1990, 648; omslag
      - Herstructurering en verhoging van de doelmatigheid en werkprocessen binnen de defensieorganisatie, met rapporten betreffende de herstructurering van het ministerie, het sociaal beleidskader bij personeelsreducties en de grondslagen en hoofdlijnen voor het personeelsbeleid, 1990-1992; 649-650; 2 pakken
        - 1990, 649
        - 1991 - 1992, 650
    - Instellen, opheffen en organisatiewijzigingen bij staven, directies, onderdelen, eenheden en diensten, 1.03.2.
      - Integratie van het Laboratorium voor Electronische Ontwikkelingen Krijgsmacht en het Physisch Laboratorium, 1981-1982; 651; omslag
      - Organisatiewijziging bij de Directie Personeel Koninklijke Landmacht, 1981-1985; 652; pak
      - Organisatiewijziging bij de Directie Economisch Beheer Koninklijke Luchtmacht met zijn Bijzondere Organisatie Eenheden (BOE's), 1981,1983-1985; 653; omslag
      - Organisatiewijziging bij de Directie Economisch Beheer Koninklijke Marine, 1981-1985; 654; omslag
      - Organisatiewijziging bij de Directie Economisch Beheer Koninklijke Landmacht, 1981-1984, 1986-1987; 655; pak
      - Organisatiewijziging bij de Chef Defensiestaf met zijn directies en zijn Bijzondere Organisatie Eenheden, 1981-1988; 656; pak
      - Organisatiewijziging bij het Directoraat-Generaal Personeel met zijn directies, 1981-1989; 657-662; 5 omslagen en 1 pak
        - (Stafgroep) Directoraat-Generaal Personeel 1981 - 1983, 1989, 657
        - Directie Plannen en Arbeidsvoorwaarden Militair Personeel 1981, 1983, 1985, 658
        - Directie Militaire Personeelszaken 1981 - 1985, 1987, 659; pak
        - Directie Burgerpersoneel 1985 - 1986, 660
        - Directie Militair Geneeskundige Diensten 1985, 661
        - Directie Dienstplichtzaken 1981 - 1982, 1985, 662
      - Organisatiewijziging bij het Directoraat-Generaal Materieel met zijn directies en zijn Bijzondere Organisatie Eenheden, 1981-1989; 663-666; 4 pakken
        - (Stafgroep) Directoraat-Generaal Materieel 1981 - 1986, 663
        - Directie Gebouwen, Werken en Terreinen, deel I 1981 - 1983, 664
        - Directie Gebouwen, Werken en Terreinen, deel II 1984 - 1985, 665
        - Directie Gebouwen, Werken en Terreinen, deel III 1986 - 1989, 666
      - Organisatiewijziging bij de Directie Materieel Koninklijke Landmacht, 1981-1986, 1989; 667-669; 3 pakken
        - 1981 - 1985 juli, 667
        - 1985 okt. - 1986, 668
        - 1989, 669
      - Organisatiewijziging bij het Directoraat-Generaal Economie en Financiën met zijn directies en zijn Bijzondere Organisatie Eenheden, 1981-1986, 1991; 670-674; 3 omslagen en 2 pakken
        - (Staf) Directoraat-Generaal Economie en Financiën 1981, 1983, 1985 - 1991, 670; pak
        - Directie Economisch Financieel Beleid 1981 - 1984, 671
        - Directie Organisatie 1982, 672
        - Directie Automatisering en Bestuurlijke Informatievoorziening 1981, 1983, 1985 - 1986, 673
        - Directie Financieel Beheer 1981 - 1986, 674; pak
      - Organisatiewijziging bij de Secretaris-Generaal met zijn Bijzondere Organisatie Eenheden, 1981-1992; 675-684; 7 omslagen en 3 pakken
        - Ressort Secretaris-Generaal 1981 - 1984, 1986, 1988, 1990 - 1991, 675; pak
        - Kabinet van de Minister 1984 - 1985, 676
        - Directie Algemene Beleidszaken 1982, 1984, 1991, 677
        - Directie Juridische Zaken met zijn Bijzondere Organisatie Eenheden 1981 - 1982, 1988, 1991, 678
        - Directie Voorlichting 1986, 1988, 679
        - Directie Interne Controle Krijgsmacht 1981, 680
        - Directie Interne Zaken met zijn Bijzondere Organisatie Eenheden, deel I 1981 - 1983, 1985 - 1986, 681; pak
        - Directie Interne Zaken met zijn Bijzondere Organisatie Eenheden, deel II 1987 - 1992, 682; pak
        - Defensie Accountantsdienst 1989, 683
        - Bureau Spreiding Defensiediensten 1981, 684
      - Instelling van het Nationaal Telecommunicatiebureau (NTCB) en het Krijgsmacht Telecommunicatiebureau (KTCB) en de Nationale Telecommunicatieraad (NTR), 1982-1983; 685; omslag
      - Organisatiewijziging bij de Directie Materieel Koninklijke Marine met zijn Bijzondere Organisatie Eenheden, 1982-1984; 686; omslag
      - Organisatiewijziging bij de Luchtmachtstaf en zijn Bijzondere Organisatie Eenheden alsmede organieke vredessterkte van KLu-staven, 1982-1985; 687; pak
      - Organisatiewijziging bij de Landmachtstaf, 1982, 1985-1986; 688; omslag
      - Het onderbrengen van het Verbindingscentrum en het Message Control Centrum van het Ministerie van Defensie in de "Defensie Noodzetel", 1983-1984; 689; omslag
      - Organisatiewijziging bij de Directie Personeel Koninklijke Marine met zijn Bijzondere Organisatie Eenheden, 1983-1984; 690; omslag
      - Organisatiewijziging bij de Directie Personeel Koninklijke Luchtmacht met zijn Bijzondere Organisatie Eenheden, 1983-1985; 691; omslag
      - Organisatiewijziging bij de Directie Materieel Koninklijke Luchtmacht met zijn Bijzondere Organisatie Eenheden, 1983-1985; 692; omslag
      - Organisatiewijziging bij de Marinestaf, 1984; 693; omslag
      - Reorganisatie bij het Korps Mobiele Colonnes, 1984-1989; 694; omslag
    - Instellen en opheffen van raden, comité's, commissies en werk- en stuurgroepen, 1.03.3.
      - Instelling van de Stuurgroep Wapenbeheersing en Nucleaire Bewapening, 1981; 695; stuk
      - Instelling van de Stuurgroep Materiële Civiele Militaire Crisis Maatregelen, 1981; 696; omslag
      - Vaststelling van de orgaanbeschrijving van het Comité Vertegenwoordigers Chefs van Staven/Bevelhebbers, 1981; 697; stuk
      - Instelling van het Interservice Comité Codificatie, 1981; 698; stuk
      - Instelling van de Werkgroep Heroverweging van overheidsuitgaven, 1981; 699; omslag
      - Opheffing en eindrapport van de Werkgroep Uitwerking Vertaalproblematiek, 1981; 700; omslag
      - Instelling van het Comité Verzetherdenkingskruis, 1981; 701; omslag
      - Instelling van de Werkgroep Representatietoelagen, met rapport van de werkgroep en overdracht werkzaamheden betreffende representatietoelagen van de Afdeling Centrale Organisatie en Interservice Zaken (CORIZ) naar de bevelhebbers, 1981-1982; 702; omslag
      - Instelling en opheffing van de Commissie Omvang Korpsen Geestelijke Verzorgers en invoering van de regeling topstructuur geestelijke verzorging bij de krijgsmacht, met eindrapport van een ambtelijke werkgroep betreffende de geestelijke verzorging, 1981-1983; 703; pak
      - Herziening instelling van de Nationale Verbindingsbeveiligingsraad (NVBR) en instemming met voorstel van NVBR betreffende uitbreiding van het Nationaal Bureau voor Verbindingsbeveiliging met een stralingsmeetploeg, met eindrapport van de Werkgroep Computerstralingsonderzoek, 1981, 1984; 704; omslag
      - Instelling van de Werkgroep Rechtspositie Antilliaanse Dienstplichtigen, 1981-1984; 705; omslag
      - Instelling van de Commissie, Stuur- en Projectgroep Structuurplan Geneeskundige Verzorging Krijgsmacht, 1981, 1983-1985; 706; pak
      - Instelling van het Audit Committee, met vergaderverslagen van werkzaamheden, 1981-1983, 1986-1987; 707; omslag
      - Instelling en opheffing van comités, stuur- en werkgroepen op beveiligings- en veiligheidsterrein binnen Defensie, 1981-1988; 708-714; 5 omslagen en 2 stukken
        - Beleidscomité Veiligheid Defensie (BCVD) en het aanwijzen van het Hoofd Militaire Inlichtingendienst (MID) als beleidsadviseur inzake beveiligingsaangelegenheden 1984, 1987, 708
        - Overleggroep Computerbeveiliging Defensie (COMBEV) 1985, 709; stuk
        - Stuurgroep Beveiliging Defensie-objecten (SBD) 1981, 1985 - 1986, 710
        - Werkgroep Verbindingsbeveiliging Informatiesystemen (VERBIS) 1985, 711
        - Werkgroep Classificatie Informatiebestanden 1985, 712; stuk
        - Werkgroep Computerbeveiliging Centrale Organisatie (COMBEVCO) en Overleggroep Computerbeveiliging Bestuurlijke Informatie (COMBI) 1985, 1987 - 1988, 713
        - Werkgroep Merkingen 1985 - 1986, 714
      - Instelling van de Raad Centrale Organisatie, Onderraad Centrale Organisatie, Comité Interne Driehoek en het Comité Plannen Centrale Organisatie, 1981, 1989; 715; omslag
      - Instelling van de Werkgroep Knelpunten Wet Verzetsmilitairen, met nota van de Algemene Rekenkamer inzake de uitvoering van de Wet Verbetering Rechtspositie Verzetsmilitairen (WVRVM), 1981-1982, 1987-1989; 716; omslag
      - Instelling van de Commissie van Bronbeek, alsmede aanpassing van het opnamebeleid behorend tot het reglement voor toelating en het beleidsstandpunt betreffende de mogelijke sluiting, 1981-1984, 1989-1990; 717; pak
      - Instelling van de Stuurgroep Fundamentele Voorlichting, 1982; 718; stuk
      - Instelling van de Werk-, Stuur- en Projectgroep Onderzoek integratie van de Directie Interne Controle Krijgsmacht en de Directie Accountantsdienst, 1982-1983, 1987, 1990; 719; pak
      - Instelling en opheffing van de Werkgroep Militair Hospitaal, instellingsoverleg Militair Hospitaal A. Matthijsen (MHAM) en Marine Hospitaal Overveen (MHO), met Kamervragen, 1982-1988, 1990; 720-723; 3 pakken en 1 omslag
        - Werkgroep Militair Hospitaal 1983 - 1984, 720; omslag
        - Instellingsoverleg MHAM en MHO, deel I 1982 - 1984, 721
        - Instellingsoverleg MHAM en MHO, deel II 1985 - 1987 feb., 722
        - Instellingsoverleg MHAM en MHO, deel III 1987 mrt. - 1988, 1990, 723
      - Opheffing van het Comité Bestuurlijke Informatiesystemen Centrale Organisatie en de Krijgsmachtdelen, het Centraal Comité Bestuurlijke Informatiesystemen (CCOBIS) en de Stuurgroep Defensie Informatie- en Automatiseringsplan, 1982, 1989, 1991; 724; omslag